【裁判字號】    92,訴,1362
【裁判日期】    920919
【裁判案由】    偽造文書等
【裁判全文】
臺灣板橋地方法院刑事判決                        九十二年度訴字第一三六二號
    公  訴  人  臺灣板橋地方法院檢察署檢察官
    被      告  庚○○
右列被告因偽造文書等案件，經檢察官提起公訴（九十一年度偵字第六五四七號）及
移
：
    主  文
庚○○共同連續行使偽造私文書，足以生損害於他人，處有期徒刑壹年。緩刑伍年，
緩刑期間付保護管束。扣案之變造子○○國民身分證上庚○○照片壹張，甲○○○○
份有限公司台灣北區電信分公司桃園營運處之市內電話業務申請書上偽造子○○署押
壹枚，扣案之變造丙○○、辛○○、戊○○、己○○身分證影本各壹張及印章肆只，
暨如附表二、四沒收物欄所示之物，均沒收。
    事  實
一、緣庚○○於民國八十九年五月十二日，依中國時報刊登「安全電話、存摺」之廣
    告而結識自稱「宋先生」之真實姓名年籍不詳男子，竟因缺錢花用，為牟辦理每
    支電話可得新台幣（下同）三百元之不法代價，竟與「宋先生」、自稱「小楊」
    之真實姓名年籍不詳男子及綽號「小鄭」之簡鴻誌（目前由台灣台北地方法院以
    九十二年度訴字第七０四號案件審理中）等人共同基於行使變造特種文書、行使
    偽造私文書及意圖為自己不法所有之概括犯意聯絡，先於同年月中旬某日，於不
    詳地點將自己照片之底片交付予「宋先生」後，「宋先生」旋於不詳時地，將庚○○之照片換貼於子○○之國民身分證上，及以不詳方式變造背面之住遷註記等
    個人資料，而變造子○○之身分證乙枚，嗣「宋先生」旋即於同年月中旬某日晚
    上十九時三十分許，指派簡鴻誌至台北市市○○道與光復北路口，將該變造之身
    分證交付予庚○○，庚○○明知該身分證係來源不明之贓物（該身分證係子○○
    於八十八年七月五日於不詳之便利商店所遺失而遭人侵占之），竟仍基於收受贓
    物之犯意而收受之。庚○○遂於同年六月一日，持前開變造之子○○身分證，前
    往位於桃園市○○○段三十號甲○○○○份有限公司（下稱中華電信）台灣北區
    電信分公司桃園營運處，冒用子○○之名義申請號碼為（０三）0000000
    號之市內電話，並於市內電話業務申請書上偽造子○○署押一枚後，將之連同子
    ○○之變造身分證影本持以交付承辦之業務人員而行使之，足以生損害於中華電
    信對電信業務管理之正確性、戶政機關對於身分證管理之正確性及子○○。嗣於
    同日即八十九年六月一日晚上二十三時三十分許，為警在台北市○○街與漢中街
    口查獲，並扣得前開變造之子○○身分證乙枚，及庚○○尚未持以行使之丙○○
    、辛○○、戊○○、己○○四人變造身分證影本各一張、印章四只（該等變造身
    分證影本四張及印章四只，係「宋先生」於八十九年五月中旬某日即庚○○收受
    變造子○○身分證之同日晚上二十時許，指派「小楊」至台北市市○○道與光復
    北路口，將該不詳人士所變造之丙○○、辛○○、戊○○、己○○身分證影本各
    一張及偽刻之印章四只交付予庚○○）。庚○○復承前同一之概括犯意，自同年
    七月十九日起至同年八月十日止，由庚○○搭載與渠等具有共同犯意聯絡之陳和
    源（業經本院以九十一年度簡上字第一四五號判處有期徒刑一年，緩刑五年確定
    ），前往臺北市○○路口之龍來刻印店，接收「宋先生」自不詳地點所傳真如附
    表一所示之身分證傳真影本共十張（該等身分證分別係林子衡等人於如附表一所
    示之時地遭竊或遺失，由「宋先生」以不詳方式取得之。其中如附表一編號一至
    四、七至十所示之身分證影本，均係遭人換貼照片、變造本人姓名及身分證號碼
    以外之個人資料而變造完成之身分證影本），並利用龍來刻印店某不知情之店員
    ，偽刻如附表一所示所有人之印章。復未經如附表二所示林子衡等被冒用人之同
    意或授權，於如附表二所示之時間，由陳和源出面前往位於臺北市○○路○段四
    二號之中華電信臺灣北區電信分公司及中華電信臺北南區營運處，以代理人名義
    ，代理如附表二所示林子衡等被冒用人申請行動電話及市內電話，並於如附表二
    所示之行動電話業務申請書等偽造私文書上，蓋用上述偽造之印章後，將之連同
    如附表二編號一至六、九所示被冒用人遭變造之身分證傳真影本或如附表二編號
    七、八所示之真正身分證傳真影本，一併持以交付承辦之業務人員而行使之，使
    承辦之業務人員誤信如附表二所示之被冒用人有意申請電話使用並依約付款，復
    係委託陳和源代理申辦，而陷於錯誤，交付如附表二編號一所示行動電話門號之
    ＳＩＭ卡乙枚予陳和源，其餘部分則直接核准通話，足以生損害於中華電信對電
    信業務管理之正確性、戶政機關對於身分證管理之正確性及附表二所示之被冒用
    人林子衡等人（被冒用人、申請時間、地點、電話號碼、偽造之私文書及聯單號
    碼、犯罪手法皆詳如附表二所示）。陳和源詐得前開ＳＩＭ卡乙枚後，隨即將該
    ＳＩＭ卡乙枚交付庚○○，復告知庚○○如附表二所示之市內電話業經核准通話
    ，庚○○即自「宋先生」所支付每支電話三百元代價中抽取一百元予陳和源，並
    將前開ＳＩＭ卡乙枚轉交予「宋先生」，由「宋先生」將之插入行動電話內，自
    申請日起，迄欠費拆機停話日止，在不詳地點，利用該ＳＩＭ卡乙枚，撥用如附
    表二編號一所示之行動電話號碼，另逕行撥打如附表二編號二至九所示之市內電
    話號碼，使中華電信之電腦網路交換控制系統，陷於錯誤，誤以為該號碼之使用
    者有給付月租費及通話費之真意，而予以接收通話，提供通信服務，使「宋先生
    」在此期間內取得免繳電信通信費用（含月租費及通話費）而通信之不法利益，
    總計十萬二千一百六十元（申請時間、欠費拆機停話時間、被冒用者、電話號碼
    、欠款金額詳如附表三所示）。迨至八十九年八月十日上午十一時四十分許，陳
    和源又前往位於臺北縣三重市○○○路一○七號二樓之中華電信三重營運處，以
    同一方法，以如附表四所示壬○○等被冒用人代理人名義申請市內電話，並於如
    附表四所示之市內電話業務申請書等偽造私文書上，蓋用偽造之印章，將之連同
    變造之身分證影本一併交付承辦人員楊國明。惟經楊國明發覺陳和源代理之本人
    戶籍地址皆經變造，因而報警查獲，並扣得前開偽造之壬○○、乙○○、丁○○
    印章各乙枚。嗣為警循線於同日下午十三時許，在台北縣三重市○○○路與光興
    街口查獲庚○○。另陳和源於本院另案審理時，復交付偽造之謝東志、癸○○、
    婁開源印章各乙枚。
二、案經臺灣板橋地方法院檢察署檢察官自動檢舉偵查起訴及臺灣臺北地方法院檢察
    署檢察官移送併案審理。
    理  由
一、訊據被告庚○○固坦承於右揭時地先將自己照片底片交付予「宋先生」，再自簡
    鴻誌處收受變造之子○○身分證，並於右揭時地搭載陳和源至龍來刻印店，接收
    「宋先生」傳真之身分證影本及偽刻印章，由陳和源出面辦理行動電話及市內電
    話，嗣再將陳和源詐得之ＳＩＭ卡轉交予「宋先生」等情不諱，惟矢口否認有前
    揭收受贓物、行使變造特種文書、行使偽造私文書、詐欺取財及詐欺得利等犯行
    ，辯稱：伊不知子○○身分證是贓物，且「宋先生」是說代辦電話，有經過客戶
    之同意云云。經查：
（一）就收受贓物及變造特種文書部分：前開子○○之國民身分證，係子○○於八十
      八年七月五日，在不詳之便利商店遺失等情，業據證人子○○於警詢時指證屬
      實（見臺灣台北地方法院檢察署八十九年度偵字第一一三六０號偵查卷第十五
      頁），復有該變造之身分證乙枚扣案可資佐證。又於「宋先生」指派簡鴻誌交
      付變造之子○○身分證予被告庚○○之同日，「宋先生」尚指派「小楊」將變
      造之丙○○、辛○○、戊○○、己○○身分證影本四張及印章四只交付予被告
      庚○○，被告庚○○均予收受等情，亦據被告庚○○供明在卷，可見被告庚○○自「宋先生」處收受多張不同所有人之身分證，竟未有所懷疑，仍予收受，
      再參酌另案被告即共犯陳和源於本院二審調查中證稱：伊曾看到庚○○在桃園
      向姓名年籍不詳之「高先先」收購身分證等語（見本院九十一年度簡上字第一
      四五號刑事卷第一五一頁）以觀，足認被告庚○○對於「宋先生」所交付之子
      ○○身分證係來源不明贓物乙事，應有所認識，是被告明知為贓物仍予收受，
      其有收受贓物之犯行，自堪認定。再者，被告庚○○既已供承：伊係先將照片
      底片交付予「宋先生」，「宋先生」再將其照片換貼於子○○之身分證上後，
      由簡鴻誌將該變造身分證交付予伊等情，並經另案被告即共犯簡鴻誌於警詢、
      檢察官偵查及於台灣台北地院另案審理時供承明確（見臺灣台北地方法院檢察
      署八十九年度偵字第一一三六０號偵查卷宗第十一頁至第十三頁、第四二頁反
      面、第四三頁反面、本院卷內所附之九十二年六月十二日訊問筆錄），顯見被
      告庚○○與「宋先生」等人具有變造國民身分證之共同犯意聯絡甚明，是以，
      被告庚○○變造特種文書犯行，亦堪認定。
（二）就行使變造特種文書及行使偽造私文書部分：
  １、關於行使變造之子○○身分證申請電話部分：經本院向中華電信函詢結果，「
      子○○」曾於八十九年六月一日在中華電信台灣北區電信分公司桃園營運處申
      辦號碼為（０三）0000000號之市內電話等情，有該營運處九十二年八
      月八日桃服字第９２Ｃ０６００２４５號函及所附客戶歷史資料子系統一份在
      卷可稽，且被告庚○○於警詢及檢察官偵查中亦坦承曾持該變造之子○○身分
      證申辦市內電話等情，再觀諸扣案之變造子○○身分證背面住遷註記欄上地址
      載有：「桃園市○○路六一八號四樓」，經核與前開市內電話之裝機地址：「
      桃園市○○路六一八號八樓之三」，二者甚為相近，足認前開市內電話係被告
      庚○○持變造之子○○身分證所申辦無訛。是以，被告庚○○於本院審理時翻
      異前詞，空言辯稱：伊並未持變造之子○○身分證申辦電話云云，無非係事後
      圖卸刑責之詞，不足採信。
  ２、關於其餘行使變造身分證傳真影本申請電話部分：
    另案被告陳和源持以申請如附表二編號一至六、九及附表四所示之行動電話及
      市內電話所檢附之本人即林子衡、謝東志、吳福泰、李維濬、婁開源、壬○○
      、乙○○、丁○○身分證影本（即如附表一編號一至四、七至十部分所示之身
      分證影本），互核與真正本人之身分證，除姓名及身分證號碼相同外，餘皆不
      相同乙節，業經證人謝東志、李維濬、婁開源、乙○○、丁○○於另案警詢、
      檢察官偵查及本院一、二審中陳明在卷（見臺灣板橋地方法院檢察署八十九年
      度偵字第一五三七五號偵查卷宗第五一頁反面、本院九十年度簡字第四四０號
      刑事卷第一二五頁、本院九十一年度簡上字第一四五號刑事卷第一四六頁、第
      三九六頁），復經本院於另案審理時當庭勘驗無訛（見前開二審卷第一四六頁
      ），另有被告持以申請行動電話及市內電話所檢附之林子衡、謝東志、吳福泰
      、李維濬、婁開源、壬○○、乙○○、丁○○身分證影本與真正本人之身分證
      影本、口卡、客戶信用瑕疵查詢在卷可稽（附於臺灣板橋地方法院檢察署八十
      九年度偵字第一五三七五號偵查卷宗第十五頁、臺灣臺北地方法院檢察署九十
      年度偵字第一一五四四號偵查卷宗第二三頁至第二五頁、九十年度偵字第一二
      四三七號偵查卷宗第十三頁、第十四頁、九十年度他字第二二○五號偵查卷宗
      第七頁、前開一審卷第六二頁至第六四頁、第六七頁、第七三頁、第一一○頁
      、第一三二頁、前開二審卷第一一二頁、第四○八頁至第四一六頁），而本院
      復查無證據證明前述申請行動電話及市內電話一併檢附之身分證傳真影本係遭
      偽造，依「罪疑唯輕，利於被告」之原則，本院認上述如附表二編號一至六、
      九、附表四所示之身分證傳真影本，應皆係遭人先將身分證上本人照片換貼他
      人照片，並變造本人姓名及身分證號碼以外之個人資料後，再傳真予被告庚○○及另案被告陳和源，當屬無疑。且被告庚○○於警詢及檢察官偵查中均坦承
      ：伊知道該等身分證影本係經變造等情（見臺灣板橋地方法院檢察署八十九年
      度偵字第一五三七五號偵查卷內八十九年八月十日警詢談話筆錄及八十九年九
      月二十一日檢察官詢問筆錄），則被告庚○○既明知「宋先生」傳真交付之前
      開身分證影本均係變造，仍由陳和源持之交付中華電信承辦人員以申請電話，
      渠等有行使變造特種文書之犯行，已足認定。被告前揭空言辯稱：「宋先生」
      是說代辦電話，有經過客戶之同意云云，自不足採。
    又右揭如附表二、四所示之行使偽造私文書等事實，已據被告庚○○於警詢及
      偵審中均坦承不諱，核與另案被告陳和源於另案警詢、偵查及本院一、二審中
      自白情節均大致相符，並經證人即中華電信政風室專員洪士群於警訊及本院另
      案一、二審中證稱：八十九年八月十日十一時四十分許，陳和源前往臺北縣三
      重市○○○路一○七號二樓之中華電信三重營運處申請市內電話，並持壬○○
      、乙○○、丁○○之身分證影本申請六支市內電話，復填寫市內電話業務申請
      書，而依被告填寫裝設之地點，經內部追查，發覺該地址多人裝設，且係遭冒
      名申請，伊查覺有異，故通知警方前來，被告共申請六支電話，已通過四支電
      話號碼，惟皆未核准通話，故被告未獲得不法利益等語（見臺灣板橋地方法院
      檢察署八十九年度偵字第一五三七五號偵查卷宗第十二頁及其反面、前開一審
      卷第八三頁、前開二審卷第五一頁），及承辦如附表四所示市內電話申辦手續
      並報警查獲陳和源之中華電信三重營運處人員楊國明於本院另案審理時結證稱
      ：八十九年八月十日，陳和源持壬○○、乙○○、丁○○之身分證影本，自稱
      係該三人之代理人，以代理人名義代理該三人申辦市內電話，伊發覺該三人之
      地址皆係遭冒用之地址，且本人之身分證戶籍地址皆遭變造，伊即報警查辦等
      語屬實（見前開二審卷第五一頁至第五二頁），此外，復據甲○○○○份有限
      公司臺灣北區電信分公司三重營運處以九十一年十月四日九一─重服二八─九
      三四五號函敘甚明（附於前開二審卷第二五九頁），此部分堪信為真實。
    另共犯陳和源以代理人名義，代理如附表二、四所示之被冒用人申請行動電話
      及市內電話時，並未經本人之同意或授權，扣案之壬○○、乙○○、丁○○、
      謝東志、癸○○、婁開源印章六枚，皆係遭人偽造乙節，分據證人癸○○、婁
      開源、林子衡、吳福泰、陳約西、乙○○、壬○○、丁○○、謝東志、李維濬
      於另案警詢、偵查及本院一、二審中證述明確（詳臺灣板橋地方法院檢察署九
      十年度偵字第一一三一四號偵查卷宗第八頁反面、第十頁反面、第三四頁反面
      、臺灣臺北地方法院檢察署八十九年度他字第四七八五號偵查卷宗第三頁反面
      、九十年度偵字第一一五四四號偵查卷宗第十九頁、九十年度偵字第一二四三
      七號偵查卷宗第六頁、九十年度他字第一九三七號偵查卷宗第十四頁、前開一
      審卷第一二五頁、前開二審卷第四四頁至第五○頁、第八九頁至第九一頁、第
      一四六頁、第三九五頁至第三九六頁），並有如附表二、四所示之偽造私文書
      在卷可稽。此外，復有中華電信臺北東區營運處服務中心九十一年九月十三日
      東服三九十一字第四二○號函、臺灣北區電信分公司臺北北區營運處九十一年
      九月十六日北北服第九一Ｃ○六○○八八八號函、九十一年九月二十日北北服
      第九一Ｃ○六○○八九三號函各乙紙附卷足憑（附於前開二審卷第二一○頁、
      第二一三頁、第二一六頁）。從而，被告前揭行使變造特種文書及行使偽造私
      文書等犯行部分，均堪認定。
（三）就詐欺取財及詐欺得利部分：另案被告陳和源詐得前開如附表二編號一所示行
      動電話門號之ＳＩＭ卡乙枚後，隨即將該ＳＩＭ卡及其他資料交付庚○○轉交
      予「宋先生」，庚○○並自「宋先生」所支付每支電話三百元代價中抽取一百
      元予陳和源等情，亦據被告庚○○所是認，核與共犯陳和源於另案本院審理時
      供承情節相符（見前開二審卷第八八頁），此部分自堪認定。而「宋先生」收
      受該ＳＩＭ卡乙枚後，隨即將之插入行動電話內，自申請日起，迄欠費拆機停
      話日止，在不詳地點，利用該ＳＩＭ卡乙枚，撥用如附表二編號一所示之行動
      電話號碼，另逕行撥打如附表二編號二至九所示之市內電話號碼，使中華電信
      之電腦網路交換控制系統予以接收通話，提供通信服務，而「宋先生」在此期
      間內取得免繳電信通信費用（含月租費及通話費）而通信之不法利益，總計十
      萬二千一百六十元（申請時間、欠費拆機停話時間、被冒用者、電話號碼、欠
      款金額詳如附表三所示），亦有中華電信臺灣北區電信分公司臺北北區營運處
      九十二年二月二十七日北北服第九二Ｃ○六○○一七六號函乙紙附卷可資佐證
      （附於前開二審卷第四○三頁至第四○四頁），則被告庚○○與「宋先生」等
      人顯有使中華電信之電腦網路交換控制系統，陷於錯誤，誤以為該號碼之使用
      者有給付月租費及通話費之真意，而予以接收通話，提供通信服務，以詐得免
      繳電信通信費用而通信之不法利益之意圖及犯意聯絡，至為灼然。綜上所述，
      本件事證明確，被告犯行洵堪認定。
二、核被告庚○○收受變造之子○○國民身分證，係犯刑法第三百四十九條第一項之
    收受贓物罪。另其提供自己照片之底片予「宋先生」變造子○○身分證，及明知
    如附表二編號一至六、九、附表四（即附表一編號一至四、七至十部分）所示之
    身分證影本均係變造，仍持交中華電信承辦人員而行使之，足生損害於戶政機關
    對於身分資料管理之正確性及被冒用人本人，核其所為，係犯刑法第二百十六條
    之行使第二百十二條之變造特種文書罪。又其未經子○○及如附表二、四所示之
    林子衡等被冒用人同意或授權，即以本人或代理人名義申請行動電話及市內電話
    號碼，並在申請書或同意書上偽造署押或蓋用偽造之印章而偽造該申請書、同意
    書等私文書，持以申請電話，核其所為，係犯同法第二百十六條之行使第二百十
    條之偽造私文書罪，其利用龍來刻印店某不知情之店員，偽造印章，係間接正犯
    ，並係偽造私文書之階段行為，又其偽造署押、印文，均係偽造私文書之部分行
    為，而其變造特種文書及偽造私文書之低度行為，分別為行使特種文書及偽造私
    文書之高度行為所吸收，皆不另論罪。再其使承辦人員陷於錯誤而交付如附表二
    編號一所示行動電話門號之ＳＩＭ卡乙枚，係犯同法第三百三十九條第一項之詐
    欺取財罪。又其將陳和源詐得之ＳＩＭ卡乙枚轉交予「宋先生」，由「宋先生」
    將之插入行動電話內，利用該ＳＩＭ卡乙枚，撥打附表二編號一所示之行動電話
    號碼，另逕行撥打附表二編號二至九所示之市內電話號碼，使中華電信之電腦網
    路交換控制系統，陷於錯誤，提供通信服務，使「宋先生」在此期間內取得免繳
    電信通信費用（含月租費及通話費）而通信之不法利益，總計十萬二千一百六十
    元，其此部分所為，係犯刑法第三百三十九條第二項之詐欺得利罪。其同時將變
    造之身分證或身分證影本及偽造之申請書、同意書交付中華電信承辦人員，係以
    一行為同時觸犯行使變造特種文書、行使偽造私文書之二罪名，為想像競合犯，
    應依刑法第五十五條之規定，從一重之行使偽造私文書罪論處。另其所犯上開收
    受贓物、行使偽造私文書、詐欺取財、詐欺得利四罪間，有方法、結果之牽連關
    係，為牽連犯，應依刑法第五十五條規定，從一重之行使偽造私文書罪處斷。再
    其先後多次行使變造特種文書、行使偽造私文書、詐欺得利罪，均係時間緊接、
所犯犯罪構成要件又係相同，顯各係基於概括之犯意反覆為之，皆為連續犯，均
    應依刑法第五十六條之規定各以一罪論並加重其刑。而被告庚○○與自稱「宋先
    生」之真實姓名年籍不詳男子、自稱「小楊」之真實姓名年籍不詳男子、簡鴻誌
    、陳和源間，有犯意之聯絡及行為之分擔，皆為共同正犯。爰審酌被告犯罪之動
    機、目的，其變造身分證及偽造申請書、同意書後並持以申請租用行動電話及市
    內電話門號造成之損害程度，及犯罪後坦承部分犯行、態度尚稱良好等一切情狀
    ，量處如主文所示之刑，以資懲儆。末查被告前雖曾因動產擔保交易法案件，於
    九十一年十月四日判處拘役四十五日，並於同年十一月十一日確定，嗣於同年十
    二月二十六日執行完畢，惟未曾受有期徒刑以上刑之宣告，有臺灣高等法院被告
    全國前案紀錄表一件在卷可按，其因一時失慮誤蹈刑章，經此偵審教訓，當知所
    警惕，信無再犯之虞，本院認其所宣告之刑以暫不執行為適當，併諭知緩刑五年
    ，並依刑法第九十三條第一項之規定，宣告於緩刑期內付保護管束，以勵自新。
三、扣案之變造子○○國民身分證上庚○○照片一張，為被告所有，且係供犯罪所用
    之物，應依刑法第三十八條第一項第二款之規定宣告沒收之。又中華電信台灣北
    區電信分公司桃園營運處之市內電話業務申請書上偽造子○○署押一枚，及如附
    表二、四沒收物欄所示之印文及印章，不問屬於犯人與否，均應依刑法第二百十
    九條之規定沒收之。另如附表二編號一至六、九、附表四沒收物欄所示之身分證
    傳真影本，及扣案之變造丙○○、辛○○、戊○○、己○○身分證影本各一張、
    印章四只，均係共犯「宋先生」所有，並係供被告犯罪所用或犯罪預備之物，併
    依刑法第三十八條第一項第二款之規定宣告沒收之。
四、公訴意旨另以：共犯陳和源另於八十九年八月四日，在臺北縣三重市○○○路一
    一一號中華電信臺灣北區電信分公司臺北北區營運處，持用庚○○交付之癸○○
    身分證影本及印章，佯以代理人名義，申請0000000000及00000
    00000號之行動電話及（○二）00000000號市內電話，並在甲○○○○份有限公司市內電話業務申請書上，填寫癸○○之個人資料，偽造癸○○之
    署押於前開服務申請表之申請人簽章欄等處，致使中華電信誤以為係癸○○申請
    之行動電話門號，而同意其通訊服務，足以生損害於中華電信及癸○○，因認被
    告庚○○此部分亦涉有行使偽造私文書及詐欺得利等罪嫌云云。經查：前揭00
    00000000號行動電話係自稱李建良之人，代理癸○○申請；00000
    00000號行動電話，係冒名張伸百之人，代理癸○○申請；（○二）000
    00000號市內電話，係冒稱丁漢民之人，以代理人名義代理癸○○申請等情
    ，業經證人張伸百、丁漢民於另案本院二審調查中證述甚明（見前開二審卷第二
    三二頁至第二三四頁、第二三二頁至第二三三頁），復有中華電信臺灣北區電信
    分公司臺北南區營運處服務中心以九十一年八月二十二日南服四九一字第六九五
    號函檢送之行動電話業務申請書、同意書各乙紙、臺灣北區電信分公司臺北北區
    營運處以九十一年八月二十二日北北服九一Ｃ○六○○八一四號函檢送之行動電
    話業務申請書乙紙及中華電信市內電話業務申請書乙紙附卷足參（附於前開二審
    卷第一一四頁至第一一八頁、第一三九頁）。且共犯陳和源於本院另案審理時亦
    否認有此部分犯行，亦查無其他積極事證足認確係陳和源所為，此部分應屬不能
    證明，惟公訴人既認此部分與前開論罪部分有連續犯之裁判上一罪之關係，本院
    自不另為無罪之諭知。
五、至移送併辦部分（臺灣台北地方法院檢察署九十一年度偵緝字第六０八號），與
    前揭公訴人起訴並經論罪部分，同係被告基於概括之犯意連續所犯，核屬連續犯
    或牽連犯之裁判上一罪關係，業據論述如前，併案部分既為起訴效力所及，本院
    自得併予論罪科刑，附此敘明之。
據上論斷，應依刑事訴訟法第二百九十九條第一項前段，刑法第二十八條、第五十六
條、第三百四十九條第一項、第二百十六條、第二百十二條、第二百十條、第三百三
十九條第一項、第二項、第五十五條、第二百十九條、第三十八條第一項第二款、第
七十四條第一款、第九十三條第一項，罰金罰鍰提高標準條例第一條前段，判決如主
文。
本案經檢察官葉志飛到庭執行職務。
中      華      民      國    九十二    年      九      月     十九     日
                                  臺灣板橋地方法院刑事第二庭
                                          法  官    崔玲琦
右正本證明與原本無異。
如不服本判決，應於判決送達後十日內向本院提出上訴狀 (應附繕本) ，上訴於
臺灣高等法院。
                                          書記官    陳金鳳
中      華      民      國    九十二    年      九      月    二十五    日
附錄本案論罪科刑法條全文：
刑法第三百四十九條
收受贓物者，處三年以下有期徒刑、拘役或五百元以下罰金。
搬運、寄藏、故買贓物或為擔保者，處五年以下有期徒刑、拘役或科或併科一千元以
下罰金。
因贓物變得之財物，以贓物論。
刑法第二百十六條
行使第二百十條至第二百十五條之文書者，依偽造、變造文書或登載不實事項或使登
載不實事項之規定處斷。
刑法第二百十二條
偽造、變造護照、旅券、免許證、特許證及關於品行、能力、服務或其他相類之證書
、介紹書，足以生損害於公眾或他人者，處一年以下有期徒刑，拘役或三百元以下罰
金。
刑法第二百十條
偽造、變造私文書，足以生損害於公眾或他人者，處五年以下有期徒刑。
刑法第三百三十九條
意圖為自己或第三人不法之所有，以詐術使人將本人或第三人之物交付者，處五年以
下有期徒刑、拘役或科或併科一千元以下罰金。
以前項方法得財產上不法之利益或使第三人得之者亦同。
前二項之未遂犯罰之。
附表一
┌──┬───────┬──────┬─────┬───────────┐
│編號│被冒用者      │時間        │地點      │原因                  │
├──┼───────┼──────┼─────┼───────────┤
│一  │林子衡        │八十八年    │桃園市    │被竊                  │
│    │              │九月六日    │          │                      │
├──┼───────┼──────┼─────┼───────────┤
│二  │謝東志        │八十九年九月│不詳      │遺失或失竊            │
│    │              │、十月間    │          │                      │
├──┼───────┼──────┼─────┼───────────┤
│三  │吳福泰        │八十七年間  │臺北市    │被竊                  │
├──┼───────┼──────┼─────┼───────────┤
│四  │李維濬        │八十八年十月│高雄市    │遺失                  │
│    │              │十日        │          │                      │
├──┼───────┼──────┼─────┼───────────┤
│五  │癸○○        │八十七年、八│臺北縣淡水│遺失                  │
│    │              │十八年間    │鎮        │                      │
├──┼───────┼──────┼─────┼───────────┤
│六  │陳約西        │八十七年、八│桃園縣    │遺失或失竊            │
│    │              │十八年間    │          │                      │
├──┼───────┼──────┼─────┼───────────┤
│七  │婁開源        │八十九年四月│高雄市中正│失竊                  │
│    │              │份          │預校      │                      │
├──┼───────┼──────┼─────┼───────────┤
│八  │壬○○        │八十九年四月│新竹市    │遺失或失竊            │
│    │              │十日        │          │                      │
├──┼───────┼──────┼─────┼───────────┤
│九  │乙○○        │不詳        │不詳      │遺失                  │
├──┼───────┼──────┼─────┼───────────┤
│十  │丁○○        │八十七年間  │桃園縣八德│遺失                  │
│    │              │            │市營盤七之│                      │
│    │              │            │二十號之住│                      │
│    │              │            │處        │                      │
└──┴───────┴──────┴─────┴───────────┘
附表二
┌──┬───┬───┬──┬────┬─────┬─────┬────┐
│編號│被冒用│申請時│地點│電話號碼│偽造之私文│犯罪手法  │沒收物  │
│    │者（即│間    │    │        │書及聯單號│          │        │
│    │本人）│      │    │        │碼        │          │        │
├──┼───┼───┼──┼────┼─────┼─────┼────┤
│一  │林子衡│八十九│臺北│00000000│行動電話業│以代理人名│行動電話│
│    │      │年七月│市仁│19      │務申請書乙│義，在上述│業務申請│
│    │      │十九日│愛路│        │紙。      │私文書上，│書及同意│
│    │      │      │一段│        │          │蓋用偽造之│書上林子│
│    │      │      │四二│        │          │本人印章後│衡印文各│
│    │      │      │號中│        │          │，將之連同│乙枚、遭│
│    │      │      │華電│        │同意書乙紙│變造之本人│變造之林│
│    │      │      │信臺│        │。        │身分證一併│子衡身分│
│    │      │      │灣北│        │          │交付承辦業│證上所換│
│    │      │      │區電│        │          │務人員而行│貼之照片│
│    │      │      │信分│        │          │使之。    │乙幀。  │
│    │      │      │公司│        │          │          │        │
├──┼───┼───┼──┼────┼─────┼─────┼────┤
│二  │林子衡│八十九│同右│00000000│甲○○○○│以代理人名│中華電信│
│    │      │年七月│    │00000000│份有限公司│義，在上述│股份有限│
│    │      │二十一│    │00000000│市內電話業│私文書上，│公司市內│
│    │      │日    │    │00000000│務申請書乙│蓋用偽造之│電話業務│
│    │      │      │    │        │紙。      │本人印章後│申請書上│
│    │      │      │    │        │          │，將之連同│之林子衡│
│    │      │      │    │        │          │變造之本人│印文二枚│
│    │      │      │    │        │          │身分證一併│、遭變造│
│    │      │      │    │        │          │交付承辦業│之林子衡│
│    │      │      │    │        │          │務人員而行│身分證上│
│    │      │  │    │        │          │使之。    │所換貼之│
│    │      │      │    │        │          │          │照片乙幀│
│    │      │      │    │        │          │          │。      │
├──┼───┼───┼──┼────┼─────┼─────┼────┤
│三  │謝東志│八十九│中華│00000000│中華電信台│以代理人名│中華電信│
│    │      │年七月│電信│00000000│北南區營業│義，在上述│台北南區│
│    │      │二十一│臺北│        │處市內電話│私文書上，│營運處市│
│    │      │日    │南區│        │業務申請書│蓋用偽造之│內電話業│
│    │      │      │營運│        │乙紙。    │本人印章後│務申請書│
│    │      │      │處  │        │          │，將之連同│上之謝東│
│    │      │      │    │        │          │變造之本人│志印文乙│
│    │      │      │    │        │          │身分證一併│枚、謝東│
│    │      │      │    │        │          │交付承辦業│志印章乙│
│    │      │      │    │        │          │務人員而行│枚、遭變│
│    │      │      │    │        │          │使之。    │造之謝東│
│    │      │      │    │        │          │          │志身分證│
│    │      │      │    │        │          │          │上所換貼│
│    │      │      │    │        │          │          │之照片乙│
│    │      │      │    │        │          │          │幀。    │
├──┼───┼───┼──┼────┼─────┼─────┼────┤
│四  │吳福泰│八十九│同編│00000000│甲○○○○│以代理人名│中華電信│
│    │      │年七月│號一│00000000│份有限公司│義，在上述│股份有限│
│    │      │二十九│    │        │市內電話業│私文書上，│公司市內│
│    │      │日    │    │        │務申請書乙│蓋用偽造之│電話業務│
│    │      │      │    │        │紙。      │本人印章，│申請書上│
│    │      │      │    │        │          │將之連同變│之吳福泰│
│    │      │      │    │        │          │造之本人身│印文乙枚│
│    │      │      │    │        │          │分證一併交│、遭變造│
│    │      │      │    │        │          │付承辦業務│之吳福泰│
│    │      │      │    │        │          │人員而行使│身分證上│
│    │      │      │    │        │          │之。      │所換貼之│
│    │      │      │    │        │          │          │照片乙幀│
│    │      │      │    │        │          │          │。      │
├──┼───┼───┼──┼────┼─────┼─────┼────┤
│五  │謝東志│八十九│同右│00000000│甲○○○○│以代理人名│中華電信│
│    │      │年八月│    │00000000│份有限公司│義，在上述│股份有限│
│    │      │三日  │    │        │市內電話業│私文書上，│公司市內│
│    │      │      │    │        │務申請書乙│蓋用偽造之│電話業務│
│    │      │      │    │        │紙。      │本人印章，│申請書上│
│    │      │      │    │        │          │將之連同變│之謝東志│
│    │      │      │    │        │          │造之本人身│印文乙枚│
│    │      │      │    │        │          │分證一併交│、謝東志│
│    │      │      │    │        │          │付承辦業務│印章乙枚│
│    │      │      │    │        │          │人員而行使│、遭變造│
│    │      │      │    │        │          │之。      │之謝東志│
│    │      │      │    │        │          │          │身分證上│
│    │      │      │    │        │          │          │所換貼之│
│    │      │      │    │        │          │          │照片乙幀│
│    │      │      │    │        │          │          │。      │
├──┼───┼───┼──┼────┼─────┼─────┼────┤
│六  │李維濬│八十九│同右│00000000│甲○○○○│以代理人名│中華電信│
│    │      │年八月│    │00000000│份有限公司│義，在上述│股份有限│
│    │      │四日  │    │        │市內電話業│私文書上，│公司市內│
│    │      │      │    │        │務申請書乙│蓋用偽造之│電話業務│
│    │  │      │    │        │紙。      │本人印章，│申請書上│
│    │      │      │    │        │          │將之連同變│之李維濬│
│    │      │      │    │        │          │造之本人身│印文乙枚│
│    │      │      │    │        │          │分證一併交│、遭變造│
│    │      │      │    │        │          │付承辦業務│之李維濬│
│    │      │      │    │        │          │人員而行使│身分證上│
│    │      │      │    │        │          │之。      │所換貼之│
│    │      │      │    │        │          │          │照片乙幀│
│    │      │      │    │        │          │          │。      │
├──┼───┼───┼──┼────┼─────┼─────┼────┤
│七  │癸○○│八十九│同右│00000000│甲○○○○│以代理人名│中華電信│
│    │      │年八月│    │00000000│份有限公司│義，在上述│股份有限│
│    │      │七日  │    │        │市內電話業│私文書上，│公司市內│
│    │      │      │    │        │務申請書乙│蓋用偽造之│電話業務│
│    │      │      │    │        │紙。      │本人印章，│申請書乙│
│    │      │      │    │        │          │將之連同真│紙上之鄭│
│    │      │      │    │        │          │正之本人身│吉興印文│
│    │      │      │    │        │          │分證一併交│乙枚、鄭│
│    │      │      │    │        │          │付承辦業務│吉興印章│
│    │      │      │    │        │          │人員而行使│乙枚。  │
│    │      │      │    │        │          │之。      │        │
├──┼───┼───┼──┼────┼─────┼─────┼────┤
│八  │陳約西│八十九│同右│00000000│市內電話業│以代理人名│市內電話│
│    │      │年八月│    │00000000│務申請書乙│義，在上述│業務申請│
│    │      │七日  │    │        │紙。      │私文書上，│書上之陳│
│    │      │      │    │        │          │蓋用偽造之│約西印文│
│    │      │      │    │        │          │本人印章後│乙枚。  │
│    │      │      │    │        │          │，將之連同│        │
│    │      │      │    │        │          │真正之本人│        │
│    │      │      │    │        │          │身分證一併│        │
│    │      │      │    │        │          │交付承辦業│        │
│    │      │      │    │        │          │務人員而行│        │
│    │      │      │    │        │          │使之。    │        │
├──┼───┼───┼──┼────┼─────┼─────┼────┤
│九  │婁開源│八十九│同右│00000000│甲○○○○│以代理人名│中華電信│
│    │      │年八月│    │00000000│份有限公司│義，在上述│股份有限│
│    │      │七日  │    │        │市內電話業│私文書上，│公司市內│
│    │      │      │    │        │務申請書乙│蓋用偽造之│電話業務│
│    │      │      │    │        │紙。      │本人印章，│申請書上│
│    │      │      │    │        │          │將之連同變│之婁開源│
│    │      │      │    │        │      │造之本人身│印文乙枚│
│    │      │      │    │        │          │分證一併交│、婁開源│
│    │      │      │    │        │          │付承辦業務│印章乙枚│
│    │      │      │    │        │          │人員而行使│、遭變造│
│    │      │      │    │        │          │之。      │之婁開源│
│    │      │      │    │        │          │          │身分證上│
│    │      │      │    │        │          │          │所換貼之│
│    │      │      │    │        │          │          │照片乙幀│
│    │      │      │    │        │          │          │。      │
└──┴───┴───┴──┴────┴─────┴─────┴────┘
附表三
┌───┬──────┬──────┬───────┬─────┬───┐
│編號  │申請時間    │欠費拆機停話│被冒用者      │電話號碼  │欠款金│
│    │            │時間        │              │          │額（新│
│      │            │            │              │          │台幣）│
├───┼──────┼──────┼───────┼─────┼───┤
│一    │89年07月19日│89年11月29日│林子衡（詳附表│0000000000│  5201│
│      │89年07月21日│89年08月18日│二編號一、二）│00000000  │   635│
│      │89年07月21日│89年08月10日│              │00000000  │   663│
├───┼──────┼──────┼───────┼─────┼───┤
│二    │89年07月21日│90年02月02日│謝東志（詳附表│00000000  │   460│
│      │89年07月21日│89年12月30日│二編號三）    │00000000  │   380│
├───┼──────┼──────┼───────┼─────┼───┤
│三    │89年07月29日│90年03月07日│吳福泰（詳附表│00000000  │  7149│
│      │89年07月29日│90年05月15日│二編號四）    │00000000  │  5562│
├───┼──────┼──────┼───────┼─────┼───┤
│四    │89年08月03日│89年12月30日│謝東志（詳附表│00000000  │   592│
│      │89年08月03日│89年08月29日│二編號五）    │00000000  │   592│
├───┼──────┼──────┼───────┼─────┼───┤
│五    │89年08月04日│90年02月06日│李維濬（詳附表│00000000  │ 27235│
│      │89年08月04日│90年03月12日│二編號六）    │00000000  │ 10052│
├───┼──────┼──────┼───────┼─────┼───┤
│六    │89年08月07日│89年12月18日│癸○○（詳附表│00000000  │   484│
│      │89年08月07日│89年12月18日│二編號七）    │00000000  │   469│
├───┼──────┼──────┼───────┼─────┼───┤
│七    │89年08月07日│89年08月29日│陳約西（詳附表│00000000  │    78│
│      │89年08月07日│89年08月29日│二編號八）    │00000000  │    78│
├───┼──────┼──────┼───────┼─────┼───┤
│八    │89年08月07日│89年12月30日│婁開源（詳附表│00000000  │  8055│
│      │89年08月07日│89年12月30日│二編號九）    │00000000  │ 34475│
├───┴──────┴──────┴───────┴─────┴───┤
│總  計                                                          102160│
└───────────────────────────────────┘
附表四
┌──┬───┬───┬──┬────┬─────┬─────┬────┐
│編號│被冒用│申請時│地點│電話號碼│偽造之私文│犯罪手法  │沒收物  │
│    │者（即│間    │    │        │書及聯單號│          │        │
│    │本人）│      │    │        │碼        │          │        │
├──┼───┼───┼──┼────┼─────┼─────┼────┤
│一  │壬○○│八十九│三重│00000000│市內電話業│以代理人名│市內電話│
│    │      │年八月│市正│另乙支因│務申請書二│義，在上述│業務申請│
│    │      │十日  │義南│承辦業務│紙。      │私文書上，│書二紙上│
│    │      │      │路一│人員發覺│          │蓋用偽造之│之壬○○│
│    │      │      │七│有異，除│          │本人印章，│印文二枚│
│    │      │      │號二│報警處理│          │將之連同變│、壬○○│
│    │      │      │樓中│外，並取│          │造之本人身│印章乙枚│
│    │      │      │華電│消該申請│          │分證一併交│、遭變造│
│    │      │      │信三│聯單    │          │付承辦業務│之壬○○│
│    │      │      │重營│        │          │人員而行使│身分證上│
│    │      │      │運處│        │          │之。      │所換貼之│
│    │      │      │    │        │          │          │照片乙幀│
│    │      │      │    │        │          │          │。      │
├──┼───┼───┼──┼────┼─────┼─────┼────┤
│二  │乙○○│八十九│同右│00000000│市內電話業│以代理人名│市內電話│
│    │      │年八月│    │另乙支因│務申請書二│義，在上述│業務申請│
│    │      │十日  │    │承辦業務│紙。      │私文書上，│書二紙上│
│    │      │      │    │人員發覺│          │蓋用偽造之│之乙○○│
│    │      │      │    │有異，除│          │本人印章，│印文二枚│
│    │      │      │    │報警處理│          │將之連同變│、乙○○│
│    │      │      │    │外，並取│          │造之本人身│印章乙枚│
│    │      │      │    │消該申請│          │分證一併交│、遭變造│
│    │      │      │    │聯單    │          │付承辦業務│之乙○○│
│    │      │      │    │        │          │人員而行使│身分證上│
│    │      │      │    │        │          │之。      │所換貼之│
│    │      │      │    │        │          │          │照片乙幀│
│    │      │      │    │        │          │          │。      │
├──┼───┼───┼──┼────┼─────┼─────┼────┤
│三  │丁○○│八十九│同右│00000000│市內電話業│以代理人名│市內電話│
│    │      │年八月│    │00000000│務申請書二│義，在上述│業務申請│
│    │      │十日  │    │      │紙。      │私文書上，│書二紙上│
│    │      │      │    │        │          │蓋用偽造之│之丁○○│
│    │      │      │    │        │          │本人印章，│印文二枚│
│    │      │      │    │        │          │將之連同變│、丁○○│
│    │      │      │    │        │          │造之本人身│印章乙枚│
│    │      │      │    │        │          │分證一併交│、遭變造│
│    │      │      │    │        │          │付承辦業務│之丁○○│
│    │      │      │    │        │          │人員而行使│身分證上│
│    │      │      │    │        │          │之。      │所換貼之│
│    │      │      │    │        │          │          │照片乙幀│
│    │      │      │    │        │          │          │。      │
└──┴───┴───┴──┴────┴─────┴─────┴────┘


司法院資訊處製作；財團法人民間司法改革基金會備份。
